【裁判字號】    88,易,3116
【裁判日期】    890229
【裁判案由】    竊盜
【裁判全文】
臺灣臺北地方法院刑事判決                        八十八年度易字第三一一六號
    公  訴  人  臺灣臺北地方法院檢察署檢察官
    被      告  乙○○
右列被告因竊盜案件，經檢察官提起公訴（八十八年度偵字第二二五０七號），本院
判決如左：
    主  文
乙○○在車站竊盜，處有期徒刑柒月；緩刑參年。
    事  實
一、乙○○於民國（下同）八十八年十月四日二十一時許，在台北市台北火車站北二
    門旁，見甲○○所有內裝有職棒西元一九九九年紅小子兔年紀念套票三十套之深
    綠色帆布手提袋一只置放於該處（手提袋值新台幣三百元，紀念套票每套值新台
    幣二百五十元；合計共值新台幣七千八百元），竟意圖為自己不法之所有，趁甲
    ○○忙於販賣紀念套票疏未注意之際，竊取該裝有紀念套票之深綠色手提袋一只
    。嗣於同年月五日上午九時三十分許，在台北火車站南邊候車室內為警查獲。
二、案經內政部警政署鐵路警察局移送台灣台北地方法院檢察署檢察官偵查起訴。
    理  由
一、訊據被告乙○○對於右揭時、地拿取被害人甲○○所有內裝有紀念套票三十套之
    手提袋一只之事實坦承不諱，惟矢口否認有竊盜犯行，辯稱：伊在該處等了十幾
    分鐘，見無人拿取，以為乃他人棄置之物，方將之取走云云。經查：被告於警訊
    中業已坦承該手提袋確係伊竊取無訛（見偵查卷第三頁反面），被害人甲○○於
    警訊時復已明確指訴該手提袋係其於販賣紀念套票時遭竊等語綦詳（見偵查卷第
    五頁反面），又有贓物認領保管單一紙附卷可稽，足見該裝有紀念套票三十套之
    手提袋一只確係被告趁被害人甲○○販賣紀念套票疏未注意之際所竊取，其所辯
    因見無人拿取，方將之取走一節，要係卸責之詞，殊不足採。綜上，本案罪證明
    確，被告犯行堪以認定，應予依法論科。
二、按刑法第三百二十一條第一項第六款之加重竊盜罪，係因犯罪場所而設之加重處
    罰規定，車站或埠頭為供旅客上下或聚集之地，當以車船停靠旅客上下停留及必
    經之地為限，最高法院著有六十二年台上字第三五三九號判例足參，本案被告乙
    ○○在台北火車站之北二門旁竊盜，矧北二門為台北火車站之旅客出入門之一，
    當係旅客必經之地無訛，是核渠所為，係犯刑法第三百二十一條第一項第六款之
    加重竊盜罪。爰審酌被告之素行、犯罪動機、目的、手段、所竊得財物價值、所
    生危害、犯後猶飾詞狡卸，未能坦承犯行等一切情狀，量處如主文所示之刑，以
    示懲儆。末查被告前未曾受有期徒刑以上刑之宣告，有台灣高等法院檢察署刑案
    紀錄簡覆表一紙在卷可稽，此次因一時失慮致罹刑章，信其經此論罪科刑之教訓
    後，應知警惕，當無再犯之虞，本院因認對其宣告之刑，以暫不執行為當，爰併
    予宣告緩刑三年，以啟自新。
據上論斷，應依刑事訴訟法第二百九十九條第一項前段，刑法第三百二十一條第一項
第六款、第七十四條第一款，判決如主文。
本案經檢察官張紹斌到庭執行職務。
中      華      民      國      八十九      年    二    月    二十九    日
                                      臺灣臺北地方法院刑事第四庭
                                          法  官  黃  紹  紘
右正本證明與原本無異
如不服本判決應於送達後十日內向本院提出上訴狀
                                          書記官  劉  新  怡
中      華      民      國       八十九      年    三    月      四     日
附錄本案論罪科刑所犯法條全文
刑法第三百二十一條
犯竊盜罪而有左列情形之一者，處六月以上五年以下有期徒刑：
一、於夜間侵入住宅或有人居住之建築物、船艦，或隱匿其內而犯之者。
二、毀越門扇、牆垣或其他安全設備而犯之者。
三、攜帶兇器而犯之者。
四、結夥三人以上而犯之者。
五、乘火災、水災或其他災害之際而犯之者。
六、在車站或埠頭而犯之者。
前項之未遂犯罰之。


司法院資訊處製作；財團法人民間司法改革基金會備份。
